【裁判字號】    99,易,265
【裁判日期】    990408
【裁判案由】    竊盜
【裁判全文】
臺灣彰化地方法院刑事判決               99年度易字第265號
公  訴  人  臺灣彰化地方法院檢察署檢察官
被      告  乙○○
上列被告因竊盜案件，經檢察官提起公訴（99年度偵字第1726號
），本院判決如下：
    主    文
乙○○攜帶兇器竊盜，未遂，累犯，處有期徒刑陸月，如易科罰
金，以新台幣壹仟元折算壹日。
    事  實
一、乙○○前於民國97年間，因犯詐欺案件，經本院以97年度簡
    字第192號判處有期徒刑6月確定，於97年9月8日易科罰金執
    行完畢。詎仍不知悔改，復因農曆年關將近，缺錢花用，竟
    意圖為自己不法之所有，於民國99年1月27日凌晨5時許，攜
    帶其所有、客觀上足供兇器使用之扳手1支（鐵製，長約20
    公分，已因丟棄而滅失），駕駛車牌號碼7305號－TX號自用
    小客車，前往彰化縣彰化市○○○路27巷口處，見甲○○持
    有之車牌號碼5Q－0307號自用小貨車停放在該處，即持上開
    扳手鬆動螺絲，以竊取該自用小貨車之觸媒轉換器，然未及
    拆下，因發覺甲○○前來，而將扳手丟棄，駕車逃離現場，
    致未得逞。嗣經警調閱監視錄影畫面循線查獲。
二、案經彰化縣警察局彰化分局報告台灣彰化地方法院檢察署檢
    察官偵查起訴。
    理  由
一、按被告以外之人於審判外之陳述，雖不符刑事訴訟法第159
    條之1 至第159 條之4 之規定，而經當事人於審判程序同意
    作為證據，法院審酌該言詞陳述或書面陳述作成時之情況，
    認為適當者，亦得為證據。當事人、代理人或辯護人於法院
    調查證據時，知有第159 條第1 項不得為證據之情形，而未
    於言詞辯論終結前聲明異議者，視為有前項之同意，刑事訴
    訟法第159 條之5 定有明文。查本案全部卷證，公訴人、被
    告均不爭執其證據能力，本院復衡以該等供述及非供述證據
    作成時之情況，應為適當，是可認後述所引用證據之證據能
    力均無疑義，合先敘明。
二、上開犯罪事實，業據被告乙○○於警詢、偵查及本院審理時
    均坦白承認，核與被害人甲○○於警、偵訊時指證之情節大
    致相符，復有監視器翻拍照片暨現場照片共1幀在卷可稽，
    足認被告之自白應與事實相符，洵堪採信。從而，本件事證
    已臻明確，被告上開竊盜犯行洵堪認定。
三、按刑法第321條第1項第3款之攜帶兇器竊盜罪，係以行為人
    攜帶兇器竊盜為其加重條件，此所謂兇器，其種類並無限制
    ，凡客觀上足對人之生命、身體、安全構成威脅，具有危險
    性之兇器均屬之，且祇須行竊時攜帶此種具有危險性之兇器
    為已足，並不以攜帶之初有行兇之意圖為必要（最高法院79
    年臺上字第5253號判例意旨參照）。查本件被告行竊時所使
    用之扳手雖未能扣案，但據被告所述，該扳手係鐵製，長約
    20公分，可用來鬆開螺絲，是若用以攻擊人體，客觀上顯足
    以傷害人之生命、身體至明，為具有危險性之兇器無疑。另
    按刑法上竊盜罪既遂未遂區分之標準，係採權力支配說，即
    行為人將竊盜之客體，移入一己實力支配之下者為既遂，若
    著手於竊盜，而尚未脫離他人之持有，或未移入一己實力支
    配之下者，則為未遂（最高法院84年度臺上字第2256號判決
    要旨參照）。被告為拆卸被害人汽車之觸媒轉換器而開始鬆
    動螺絲，惟於此際即遭被害人發覺，前開觸媒轉換器顯尚未
    脫離告訴人之持有，應認僅開始著手行竊但尚未能竊取得手
    ，是核被告所為，係犯刑法第321條第1項第3款、第2項之攜
    帶兇器竊盜罪未遂罪。被告已著手於竊盜犯罪行為之實行而
    不遂，為未遂犯，爰依刑法第25條第2項規定減輕其刑。查
    ，被告前於97年間因犯詐欺罪，經本院以97年度簡字第192
    號判決判處有期徒刑6月確定，於97年9月8日易科罰金執行
    完畢，有其臺灣高等法院被告前案紀錄表1份在卷可按，其
    於受有期徒刑執行完畢後5年以內又故意再犯本案犯行，為
    累犯，應依刑法第47條第1項規定加重其刑。被告同時具有
    加重及減輕事由，應依刑法第71條第1項之規定先加後減之
    。爰審酌被告前有犯罪記錄，品行難謂良好，且其年輕力壯
    ，竟圖不勞而獲，再為本案加重竊盜未遂犯行，實屬可議，
    但念其犯後已坦認犯行，非無悔意，並考其犯罪之動機、目
    的、手段等一切情狀，量處如主文所示之刑，並諭知易科罰
    金之折算標準。至未扣案之扳手1支，雖為被告所有、供其
    犯本罪所用之物，但業為被告丟棄而滅失，此據被告供明在
    卷，無從併予宣告沒收，併此說明。
據上論斷，應依刑事訴訟法第299條第1項前段，刑法第321條第1
項第3款、第2項、第25條第1項、第2項、第47條第1項、第41條
第1項前段，刑法施行法第1條之1，判決如主文。
本案經檢察官紀雅惠到庭執行職務。
中    華    民    國    99    年    4     月     8    日
                  刑事第九庭    法      官  葛永輝
以上正本證明與原本無異。
如不服本判決應於收受判決後10日內向本院提出上訴書狀，並
應敘述具體理由。其未敘述上訴理由者，應於上訴期間屆滿後
20日內向本院補提理由書(均須按他造當事人之人數附繕本)
「切勿逕送上級法院」。
告訴人或被害人對於判決如有不服具備理由請求檢察官上訴者，
其上訴期間之計算係以檢察官收受判決正本之日期為準。
中    華    民    國    99    年    4     月     8    日
                                書  記  官  吳曉玟
附錄論罪科刑法條：
中華民國刑法第321條
犯竊盜罪而有左列情形之一者，處6月以上、5年以下有期徒刑：
一、於夜間侵入住宅或有人居住之建築物、船艦或隱匿其內而犯
    之者。
二、毀越門扇、牆垣或其他安全設備而犯之者。
三、攜帶兇器而犯之者。
四、結夥三人以上而犯之者。
五、乘火災、水災或其他災害之際而犯之者。
六、在車站或埠頭而犯之者。
前項之未遂犯罰之。

司法院資訊處製作；財團法人民間司法改革基金會備份。
